---
title: "R Notebook"
output: html_notebook
---

# CODE A INTEGRER SHINY


files csv nécessaires (sur le drive):
- base_trajet_total.csv (version d'Amélie avec les bons accents)
- temps_trajet.csv


```{r}
library(igraph)
library(dplyr)
library(leaflet)

temps_trajet <- read_csv2("temps_trajet.csv")
View(temps_trajet)
```

## inputs à rentrer dans le code

inputs :
- station de départ personne A - ici : "Pont de Neuilly"
- station de départ personne B - ici : "Porte Maillot"



```{r}
# table de correspondance nom de stations/trip_id

nodes_trajet <- base_trajet_total[, 1:2]
nodes_trajet <- unique(nodes_trajet)

temps_trajet_igraph <- graph_from_data_frame(d=temps_trajet, vertices = nodes_trajet, directed = T)

trajet_plus_court <- shortest_paths(temps_trajet_igraph, V(temps_trajet_igraph)[stop_name =="Pont de Neuilly"], to = V(temps_trajet_igraph)[stop_name =="Porte Maillot"], output = "vpath")



#Ici vous avez le temps total de trajet : il faut encore l'input de l'utilisateur

df_distances <- as_data_frame(distances(temps_trajet_igraph, V(temps_trajet_igraph)[stop_name == "Pont de Neuilly"], to = V(temps_trajet_igraph)[stop_name =="Porte Maillot"]))

## ATTENTION, cette ligne marche parfaitement sur le mac d'Amélie, mais pas sur mon PC (on soupçonne un pb de type sur l'output de distance())
# on souhaite ici transformer en dataframe de (distances)

inds = which(df_distances == min(df_distances), arr.ind=TRUE)
n_colonne <- inds[1, 2] # IMPORTANT pour choisir les stations par la suite

df_distances[inds[1,1], inds[1,2]]

```


## Calcul du mi-chemin

output : station à mi-chemin


```{r}

# pathlist_exclu comprend tous les éléments de l'itinéraire sauf le dernier (1ère colonne de chemin)

pathlist_exclu <-c()
for (i in 1:(length(V(temps_trajet_igraph)[trajet_plus_court$vpath[[n_colonne]]]$name)-1)){
  pathlist_exclu[i] <- trajet_plus_court$vpath[[n_colonne]]$name[i]
}

#database chemin avec uniquement les trajets de l'itinéraire, dans le bon sens

chemin <- temps_trajet %>% filter(from_stop_id %in% V(temps_trajet_igraph)[trajet_plus_court$vpath[[n_colonne]]]$name, to_stop_id %in% V(temps_trajet_igraph)[trajet_plus_court$vpath[[n_colonne]]]$name) %>% slice(match(pathlist_exclu, from_stop_id))


# cumsum des temps de trajet

chemin <- chemin %>% transform(Total = ave(weight, FUN = cumsum))


#mi-chemin:

mid <- max(chemin$Total)/2


output <- (chemin %>% filter( Total > mid ))$to_stop_id[1]
```



## Visualisation :

output: visualisation du trajet entre A et B


Pour faire la visualisation 
```{r}
base_trajet_court <- base_trajet_total %>% filter (stop_id %in% V(temps_trajet_igraph)[trajet_plus_court$vpath[[n_colonne]]]$name )
```

Ici la visualisation ! 
```{r}
map_metro_ligne = leaflet() %>%
  # Add CartoDB background map
  addProviderTiles("CartoDB.DarkMatter") %>%  
  # Add a marker for each stop
  addPolylines(lng= ~ stop_lon, lat= ~stop_lat, data = base_trajet_court %>% filter(route_short_name== 1, direction_id ==0), group = ~ route_id, weight = 2,  fillOpacity = 0.5, color = "#FFCD00")%>%
  addPolylines(lng= ~ stop_lon, lat= ~stop_lat, data = base_trajet_court %>% filter(route_short_name== 2, direction_id ==0), group = ~ route_id, weight = 2,  fillOpacity = 0.5, color = "#003CA6")%>%
  addPolylines(lng= ~ stop_lon, lat= ~stop_lat, data = base_trajet_court %>% filter(route_short_name== 3, direction_id ==0), group = ~ route_id, weight = 2,  fillOpacity = 0.5, color = "#837902")%>%
  addPolylines(lng= ~ stop_lon, lat= ~stop_lat, data = base_trajet_court %>% filter(route_short_name== "3B", direction_id ==0), group = ~ route_id, weight = 2,  fillOpacity = 0.5, color = "#00AE41")%>%
  addPolylines(lng= ~ stop_lon, lat= ~stop_lat, data = base_trajet_court %>% filter(route_short_name== 4, direction_id ==0), group = ~ route_id, weight = 2,  fillOpacity = 0.5, color = "#CF009E")%>%
  addPolylines(lng= ~ stop_lon, lat= ~stop_lat, data = base_trajet_court %>% filter(route_short_name== 5, direction_id ==0), group = ~ route_id, weight = 2,  fillOpacity = 0.5, color = "#FF7E2E")%>%
  addPolylines(lng= ~ stop_lon, lat= ~stop_lat, data = base_trajet_court %>% filter(route_short_name== 6, direction_id ==0), group = ~ route_id, weight = 2,  fillOpacity = 0.5, color = "#6ECA97")%>%
    addPolylines(lng= ~ stop_lon, lat= ~stop_lat, data = base_trajet_court %>% filter(route_short_name== 7, trip_short_name ==101), group = ~ route_id, weight = 2,  fillOpacity = 0.5, color = "#FA9ABA")%>%
    addPolylines(lng= ~ stop_lon, lat= ~stop_lat, data = base_trajet_court %>% filter(route_short_name== 7, trip_short_name ==201), group = ~ route_id, weight = 2,  fillOpacity = 0.5, color = "#FA9ABA")%>%
      addPolylines(lng= ~ stop_lon, lat= ~stop_lat, data = base_trajet_court %>% filter(route_short_name== "7B", trip_short_name ==101), group = ~ route_id, weight = 2,  fillOpacity = 0.5, color = "#6ECA97")%>%
  addPolylines(lng= ~ stop_lon, lat= ~stop_lat, data = base_trajet_court %>% filter(route_short_name== "7B", trip_short_name ==201), group = ~ route_id, weight = 2,  fillOpacity = 0.5, color = "#6ECA97")%>%
  addPolylines(lng= ~ stop_lon, lat= ~stop_lat, data = base_trajet_court %>% filter(route_short_name== 8, direction_id ==0), group = ~ route_id, weight = 2,  fillOpacity = 0.5, color = "#E19BDF")%>%
  addPolylines(lng= ~ stop_lon, lat= ~stop_lat, data = base_trajet_court %>% filter(route_short_name== 9, direction_id ==0), group = ~ route_id, weight = 2,  fillOpacity = 0.5, color = "#B6BD00")%>%
    addPolylines(lng= ~ stop_lon, lat= ~stop_lat, data = base_trajet_court %>% filter(route_short_name== 10), group = ~ route_id, weight = 2,  fillOpacity = 0.5, color = "#C9910D")%>%
  addPolylines(lng= ~ stop_lon, lat= ~stop_lat, data = base_trajet_court %>% filter(route_short_name== 11, direction_id ==0), group = ~ route_id, weight = 2,  fillOpacity = 0.5, color = "#704B1C")%>%
  addPolylines(lng= ~ stop_lon, lat= ~stop_lat, data = base_trajet_court %>% filter(route_short_name== 12, direction_id ==0), group = ~ route_id, weight = 2,  fillOpacity = 0.5, color = "#007852")%>%
    addPolylines(lng= ~ stop_lon, lat= ~stop_lat, data = base_trajet_court %>% filter(route_short_name== 13, trip_short_name ==101), group = ~ route_id, weight = 2,  fillOpacity = 0.5, color = "#6EC4E8")%>%
    addPolylines(lng= ~ stop_lon, lat= ~stop_lat, data = base_trajet_court %>% filter(route_short_name== 13, trip_short_name ==102), group = ~ route_id, weight = 2,  fillOpacity = 0.5, color = "#6EC4E8")%>%
  addPolylines(lng= ~ stop_lon, lat= ~stop_lat, data = base_trajet_court %>% filter(route_short_name== 14, direction_id ==0), group = ~ route_id, weight = 2,  fillOpacity = 0.5, color = "#62259D")%>%
    addPolylines(lng= ~ stop_lon, lat= ~stop_lat, data = base_trajet_court %>% filter(route_short_name== "A", trip_headsign == "NELY"), group = ~ route_id, weight = 2,  fillOpacity = 0.5, color = "#E2231A")%>%
    addPolylines(lng= ~ stop_lon, lat= ~stop_lat, data = base_trajet_court %>% filter(route_short_name== "A", trip_headsign == "QIKY"), group = ~ route_id, weight = 2,  fillOpacity = 0.5, color = "#E2231A")%>%
      addPolylines(lng= ~ stop_lon, lat= ~stop_lat, data = base_trajet_court %>% filter(route_short_name== "B", trip_headsign == "SOIR"), group = ~ route_id, weight = 2,  fillOpacity = 0.5, color = "#7BA3DC")%>%
    addPolylines(lng= ~ stop_lon, lat= ~stop_lat, data = base_trajet_court %>% filter(route_short_name== "B", trip_headsign == "KOCQ"), group = ~ route_id, weight = 2,  fillOpacity = 0.5, color = "#7BA3DC")%>%

  addCircleMarkers(lng= ~ stop_lon, lat= ~stop_lat, data = base_trajet_court, stroke = FALSE, 
                  fillOpacity = 0.5, radius =4, color = ~ factpal(route_short_name)) %>% 
  addLegend(colors =c("#FFCD00", "#003CA6", "#837902", "#00AE41", "#CF009E", "#FF7E2E", "#6ECA97", "#FA9ABA", "#6ECA97", "#E19BDF", "#B6BD00", "#C9910D", "#704B1C", "#007852", "#6EC4E8", "#62259D", "#E2231A", "#7BA3DC"),
            labels = levels(base_trajet_total$route_short_name),title = "Metro line Paris")
map_metro_ligne  # Show the map
```


## AUTRES OUTPUT :

Le nom des stations les unes à la suite des autres (peut vous servir)
```{r}
paths <- trajet_plus_court$vpath # tous les paths 
paths <- paths[n_colonne] # le path le plus court 
names <- V(temps_trajet_igraph)$stop_name
lapply(paths, function(x) { names[x] })
```

Donne l'ordre des stations 
```{r}
V(temps_trajet_igraph)[trajet_plus_court$vpath[[n_colonne]]]$name
```




